臺灣高等法院刑事裁定
109年度抗字第2104號
抗  告  人  
即  受刑人  李世慶



上列抗告人即受刑人因聲請定其應執行刑案件，不服臺灣桃園地
方法院中華民國109年11月18日裁定（109年度聲字第4508號），
提起抗告，本院裁定如下：
    主  文
抗告駁回。 
    理  由
一、聲請意旨略以：受刑人李世慶因違反毒品危害防制條例案件
    ，先後經判決確定如聲請書附表，應依刑法第53條、第51條
    第5款及第50條第2項，定其應執行之刑，爰依刑事訴訟法第
    477條第1項聲請裁定等語。
二、原裁定意旨略以：受刑人李世慶所犯如原裁定附表所示之罪
    ，先後經判處如該附表所示之刑，均經分別確定在案，且原
    審法院為上開案件犯罪事實最後判決之法院等情，有各該判
    決及本院被告前案紀錄表各1 份在卷可稽，足認受刑人於民
    國109年4月7日裁判確定前犯如原裁定附表所示之罪。又原
    裁定附表編號3所示之罪屬得易科罰金之罪，與該附表編號1
    至2所示不得易科罰金之罪，依刑法第50條第1 項但書之規
    定本不得併合處罰，惟本件係聲請人依受刑人請求定執行刑
    而提出聲請，有臺灣桃園地方檢察署依102 年1 月23日修正
    之刑法第50條調查受刑人是否聲請定應執行刑調查表1 份附
    卷可考，是原審審核聲請人所附相關事證，認其聲請符合定
    執行刑之要件，並審酌適用法規之目的及法律秩序之內部性
    界限，以各罪宣告之刑為基礎，同時考量受刑人各次犯罪時
    間、侵害法益、犯罪型態等整體非難評價，以及刑罰目的及
    相關刑事政策、數罪併罰定執行刑規定所採取之限制加重原
    則等因素，依刑法第53條、第51條第5款之規定，定其應執
    行之刑等語。
三、抗告意旨略以：不服數罪併罰裁定之刑云云。
四、按數罪併罰之定應執行之刑，係出於刑罰經濟與責罰相當之
    考量，乃對犯罪行為人本身及所犯各罪之總檢視，除應考量
    行為人所犯數罪反應出之人格特性，並應權衡審酌行為人之
    責任與整體刑法目的及相關刑事政策，在量刑權之法律拘束
    性原則下，依刑法第51條第5 款之規定，採限制加重原則，
    以宣告各刑中之最長期為下限，各刑合併之刑期為上限，但
    最長不得逾30年，資為量刑自由裁量權之外部界限，並應受
    法秩序理念規範之比例原則、平等原則、責罰相當原則、重
    複評價禁止原則等自由裁量權之內部抽象價值要求界限之支
    配，使以輕重得宜，罰當其責，俾符合法律授與裁量權之目
    的 ，以區別數罪併罰與單純數罪之不同， 兼顧刑罰衡平原
    則，個案之裁量判斷，除非有全然喪失權衡意義或其裁量行
    使顯然違背比例、平等諸原則之裁量權濫用情形，即不得任
    意指其為違法（最高法院100年度台抗字第653號裁定意旨參
    照）。 
五、經查：
（一)本件抗告人即受刑人（下稱「受刑人」）李世慶所犯如附
     表所示3罪均經確定在案，各罪行為時均在附表編號1所示
     之罪判決確定日期前，並以臺灣桃園地方法院為犯罪事實
     最後判決之法院。嗣原審依檢察官聲請，以附表所示各罪
     宣告之有期徒刑為基礎，於各刑中之最長期（8月）以上，
     各刑合併刑期（1年9月）以下，定其應執行刑為有期徒刑1
     年5月，並未逾越刑法第51條第5款所定法律外部性界限，
     亦無濫用裁量權等情形。
（二)抗告意旨雖執前詞提起抗告，惟查：原審所定應執行刑有
     期徒刑1年5月，係於各罪宣告刑中最長（即有期徒刑8月）
     以上及合併刑期（即有期徒刑1年9月）以下之範圍內，即
     原裁定應執行刑並未違反刑法第51條第5款之界限，自難認
     原審本件裁量權之行使，有何違法或不當之處。原審亦於
     審酌受刑人各次犯罪時間、侵害法益、犯罪型態等整體非
     難評價，以及刑罰目的、相關刑事政策、數罪併罰定執行
     刑規定採取之限制加重原則等因素後，給予受刑人適度刑
     罰折扣；本院復考量受刑人人格特性，全盤檢視其所犯附
     表所示各罪，犯罪類型均為施用第一、二級毒品罪；附表
     編號3所示之罪犯罪日期係107年12月26日上午10時10分許
     採尿時起往前回溯120小時內某時，與附表編號1、2所示之
     罪犯罪日期（即108年7月10日、108年6月10日），難認鄰
     近，前揭施用毒品罪雖係戕害自身但無可回復，且對他人
     及社會產生潛在犯罪風險等情並適用「限制加重原則」之
     量刑原理，核原審所酌定之應執行刑有期徒刑1年5月，符
     合法律授與裁量權之目的，並無違反比例原則、平等原則
     、責罰相當原則、重複評價禁止原則及逸脫法律秩序理念
     及法律目的之內部性界限等情形，是抗告意旨，並非可取
     。至抗告狀另主張附表編號1至3所示之罪，各該確定判決
     之受訴法院未依職權命被告入處所觀察、勒戒，以及未於
     嗣後視被告有無繼續施用毒品傾向，決定是否處以免刑判
     決云云，核與數罪併罰定應執行刑無涉，以此指摘原裁定
     ，自無可採。綜上，受刑人所提抗告，並無理由，應予駁
     回。
據上論斷，應依刑事訴訟法第412條，裁定如主文。
中　　華　　民　　國　　109 　年　　12　　月　　11　　日
　　　　　　      刑事第七庭  審判長法　官  孫惠琳
　　　　　　　　　　　　　　　　　  法　官  王惟琪
　　　　　　　　　　　　　　　　　  法　官  連雅婷
以上正本證明與原本無異。
如不服本裁定，應於收受送達後5日內向本院提出抗告狀。
                                    書記官  潘文賢
中　　華　　民　　國　　109 　年　　12　　月　　14　　日

附表：受刑人李世慶定應執行刑案件一覽表
編　　　　號  1 2 3 罪　　　　名  毒品危害防制條例 毒品危害防制條例 毒品危害防制條例 宣　告　刑  有期徒刑8月 有期徒刑7月 有期徒刑6月 犯 罪 日 期  108/07/10 108/06/10 （聲請書附表載為109/06/10） 107/12/26上午10時10分許採尿時起往前回溯120小時內之某時 偵查(自訴)機關年度案號  桃園地檢108毒偵5057號 桃園地檢108毒偵3455號 桃園地檢108毒偵783號 最　後 事實審 法院 桃園地院 桃園地院 桃園地院  案號 108年度審訴字第1938號 108年度審訴字第1612號 108年度簡上字第666號  判決日期 109/02/19 109/02/19 （聲請書附表及原裁定附表載為109/02/09） 109/05/06 確　定 判　決 法院 桃園地院 桃園地院 桃園地院  案號 108年度審訴字第1938號 108年度審訴字第1612號 108年度簡上字第666號  判決確定日期 109/04/07 109/04/07 109/05/06 是否為得易科罰金之案件  否 否 是 備註  空白 空白 空白